# 请教版主和各位老师央企固定资产减值问题

提问人：zxhzjw 时间：2016-12-19 11:05:23
审理中遇到某央企集团下属三级子公司注销，资产负债并入上级母公司，非集团。企业财务经理想对并入的资产计提减值。我想问一下央企固定资产减值有特殊限制吗？

回答人：chenyiwei
确认和计量资产减值准备的原则与一般企业无异。至于决策程序和所需的外部批准（如需要），每个企业可能不同，按该企业适用的制度办理。